Fonds Napoléon (XVe-XXe siècles).
Archives nationales
- ARCHIVES DU ROI JÉRÔME ET DE SES DESCENDANTS., XVe-XXe siècles; 400AP/80-400AP/214; Jérôme (roi de Westphalie; 1784-1860)
  - Papiers de Jérôme, roi de Westphalie (1784-1860)., 1798-1870; 400AP/80-400AP/96; Ce fonds comprend 15 cartons numérotés, un registre, un volume relié, un dossier et un carton sans numéro. Sur les cartons figurent les lettres P. J., abréviation de «prince Jérôme », suivies d’un numéro.
    - Correspondance et pièces diverses classées par ordre alphabétique des thèmes et des personnes., 1798-1860; 400AP/80-400AP/94; 15 cartons.
      - Guilleminot - Jérôme., 1814-1857; 400AP/85
        Beauharnais (Hortense de), reine de Hollande puis comtesse de Saint-Leu; Guilleminot (Armand Charles de), général; Guizot (François); Hamilton (Marie, duchesse d’); Hohenzollern (Eugénie de); Hugo (Adèle), Mme Victor Hugo; Jaubert (Hippolyte François)
      - Jérôme (suite)., 1825-1835; 400AP/86
        Copies-lettres du roi Jérôme (suite). 1825-1835.
      - Jérôme (suite)., 1798-1860; 400AP/87
        Napoléon III, (Louis-Napoléon Bonaparte)
        - Lettres de Jérôme Bonaparte., 1798-1860; 400AP/87; Dossier 1
          Copies-lettres du roi Jérôme (suite), 1851-1860.
          Lettres, minutes ou copies de lettres du même, 1798-1858. Il s’agit parfois de copies exécutées à la demande de la Commission instituée par le décret du 7 septembre 1854 "pour recueillir, coordonner et publier la correspondance" de Napoléon Ier. Quelques minutes de lettres sont adressées par le roi Jérôme à son neveu Louis-Napoléon en décembre 1851.
        - Notes biographiques sur le roi Jérôme Bonaparte., Sans date; 400AP/87; Dossier 2
        - Notes journalières prises par Jérôme Bonaparte. 3 carnets., 1816-1823, 1832-1835, 1843-1847; 400AP/87; Dossier 3
      - Jérôme (suite)., 1807-1826; 400AP/88; Dossier 1
        Lettres originales de Jérôme adressées à sa femme, la reine Catherine.
        Bonaparte (Catherine), née princesse de Wurtemberg, reine de Westphalie, princesse de Montfort; Bonaparte (Joseph), roi de Naples, roi d’Espagne, comte de Survilliers; Bonaparte (Julie), née Clay, reine d’Espagne, comtesse de Survilliers; Kergariou (Achille de); Lavaud, contre-amiral
      - Joseph et reine Julie., 1822-1844; 400AP/88; Dossier 2
      - Kergarion (Achille de); Las Cases (1818-1821); Lavaud, contre-amiral (1857)., 1818-1857; 400AP/88; Dossier 3
      - Léon XII - Marie-Louise., 1810-1855; 400AP/89
        A noter: Léopold Ier, roi des Belges, lettre, 1855; Leuchtenberg (duc et duchesse de), lettres, 1839-1847; Louis, roi de Hollande, lettres, 1822-1828; Mackau (amiral de), lettre, 1845; Madame Mère, testament, 1828-1836; Maleville (Léon de), lettre au gouverneur des Invalides, 1848; Marey-Monge, général, lettre à Jérôme, président du Sénat, 1852; Marie-Louise, lettres, 1810-1814.
        400AP/95
        Bonaparte (Louis), roi de Hollande, comte de Saint-Leu; Léon XII, pape; Léopold Ier, roi des belges; Levy (Dr. Michel); Linden (baron de); Mackau (Armand de); Magnan (Bernard Pierre), maréchal de Franc; Maleville (Léon de); Manuel (Léon); Marchand (Louis Joseph Narcisse); Maret-monge (Guillaume Stanislas), général; Marie-louise, impératrice; Maubreuil (Armand, comte de Guerry de), marquis d’Orvault; Metternich (Clément, prince de); Montesquiou-fezensac (comtesse de); Murat (Joachim, comte); Napoléon Ier, empereur
      - Mathilde (princesse) - Napoléon Ier., 1814-1858; 400AP/89
        À noter: Mathilde (princesse), lettres, 1836-1847 et s. d.; Maubreuil (affaire) ou vol de diamants de la reine Catherine, 1814-1858; Metternich, lettres, 1814-1822; Napoléon Ier, copies des lettres à Jérôme (voir en 400AP/95 les lettres originales conservées dans un volume relié).
      - Napoléon Ier - Pepoli (comtesse)., 1815-1859; 400AP/90
        A noter: Napoléon Ier, copie du testament de l’Empereur par Bertrand (dans un volume plein chagrin vert), lettres et copies de pièces relatives à ce testament; Napoléon III, lettres à Jérôme, 1837-1859; Nicolas Ier, empereur de Russie, 4 lettres, 1835-1847; duc d’Otrante, lettres, 1815-1819; Pauline, lettres, 1822-1825; Pélissier (maréchal), lettre, 1855.
        Bonaparte (Pauline), princesse Borghèse; Napoléon III, (Louis-Napoléon Bonaparte); Narbonne-pelet (Joséphine), née Tallien; Narvaez (don Manuel, Ramon, Maria), duc de Valence; Nicolas Ier, empereur de Russie; Norvins (Jacques de); Otton II, roi de Germanie; Pajol (Charles Pierre Victor); Pelissier (Aimable), duc de Malakoff, maréchal de France; Pepoli (Letizia), née Murat
      - Perdonnet - Petit., 400AP/91
        Perdonnet (affaire); Petit (Jean Martin, baron); Pietra santa (Dr. Prosper); Pietri, avocat; Raguse (duchesse de); Randon (Jacques César), maréchal de France; Ravioli, avocat
      - Pétition présentée par Jérôme aux Chambres le 28 avril 1847., 400AP/91
        Lettres reçues par Jérôme relatives à la pétition présentée par lui aux Chambres le 28 avril 1847, demandant à ce que soit rapportée la loi d’exil visant la famille Bonaparte.
      - Pie IX - Ravioli, avocat., 400AP/91
        Contient notamment: Randon, 2 lettres, 1852 et 1858; Ravioli (avocat), notes sur les événements de juillet 1830 à Paris, en italien.
      - Réclamations., 400AP/92
        Réclamations contre le gouvernement hessois et le Trésor français présentées par Jérôme, qui estimait être créancier du gouvernement français à l’époque de la Monarchie de Juillet.
        Royer (E.); Savary (Anne René), duc de Rovigo
      - Regnault de Saint-Jean d'Angély (comtesse) - Royer., 1831-1857; 400AP/92
        A noter: Rovigo (duc de), 3 lettres, 1831-1835; Royer (de), lettre, 1857.
      - Saint-Arnaud - Wurtemberg., 1816-1860; 400AP/93
        A noter: Saint-Arnaud, lettres, 1852-1854; Sénat, papiers le concernant pendant la présidence de Jérôme, 1852 [Jérôme devint président du Sénat le 28 janvier 1852]; Thiers, lettres, 1837-1860; Vaillant (maréchal), 1851-1858; Victor-Emmanuel II, lettre, 1859; Wurtemberg (Guillaume Ier, roi de), lettres, 1816-1857, et lettres provenant d’autres membres de la famille de Wurtemberg.
        Bade (Stéphanie, grande-duchesse de); Sercognani, général italien; Severoli (cardinal); Sibour (M. D. Auguste); Somaglia (cardinal della); Suleyman, général; Troplong (Raymond Théodore); Vaillant (Jean-Baptiste Philibert), maréchal de France; Vatry (Alphée Bourdon de, baron); Victor-emmanuel ii, roi d’Italie; Vitrolles (baron de); Wilson (sir Robert), général; Wintzingerode (comte de); Wurtemberg (Charles de); Wurtemberg (Charlotte, reine de); Wurtemberg (Frédéric, roi de); Wurtemberg (Guillaume, roi de); Wurtemberg (Paul de)
      - Westphalie., 1812-1813; 400AP/94
        Finances du royaume de Westphalie: rapports au roi, budgets.
        Westphalie (royaume de)
    - Lettres et instructions de Napoléon Ier., 1799-1813; 400AP/95
      «Lettres de Napoléon Ier à son frère Jérôme. 1799-1813 ». 193 lettres de Napoléon Ier au roi Jérôme. Un volume plein maroquin vert.
      Instructions données par l’Empereur à Bessières à propos du mariage du prince Jérôme avec Catherine de Wurtemberg, pièce signée, 5 août 1807; lettres par lesquelles Frédéric-Guillaume, prince royal de Wurtemberg, accepte la procuration que lui a donnée le prince Jérôme pour le représenter lors des cérémonies du dit mariage, 12 août 1807.
      Bessières; Bonaparte (Catherine), née princesse de Wurtemberg, reine de Westphalie, princesse de Montfort; Napoléon Ier, empereur; Wurtemberg (Frédéric-Guillaume, prince royal de)
    - « Rapports de la liste civile avec les princes Jérôme et Napoléon. »., 1852-1870; 400AP/96; 1 carton.
      Minutes d’arrêtés, notes, lettres, émanant la plupart du temps du ministère de la Maison de l’Empereur, adressées au roi Jérôme et au prince Napoléon, son fils, à propos de leur maison, leurs frais de voyage et leurs résidences, avec des réponses provenant des secrétaires des commandements des dits princes.
      Bonaparte (prince Napoléon)
  - Papiers de Catherine de Wurtemberg, reine de Westphalie (1783-1835)., 1792-1835; 400AP/97-400AP/104; Catherine (reine de Westphalie; 1783-1835); Ce fonds comprend 8 cartons. Sur ceux-ci, figurent les lettres P.C., abréviation de « princesse Catherine », suivies d’un numéro.
    Dossiers classés par ordre alphabétique.
    Correspondance et pièces diverses.
    - Alexandre Ier - Brusselle (général de)., 1806-1835; 400AP/97
      A noter: Alexandre Ier, empereur de Russie, 19 lettres, 1814-1825; autopsie de la princesse de Montfort [titre de Catherine de Wurtemberg], procès-verbaux, 30 novembre et 3 décembre 1835; biographies, fragments de Mémoires rédigés par la reine, début de Mémoires, 1 cahier, notes sur la vie de la reine de 1806 à 1820, 1 cahier, principaux événements de 1813 à 1818, carnet, journal de la reine, 21 mai-6 août 1818, volume plein chagrin vert, journal d’un voyage de la reine à Laybach, avril-mai 1821, volume plein chagrin vert, journal de la reine, août-novembre 1835, volume plein chagrin vert (voir aussi 400AP/102); Brusselle (général de), correspondance avec M. de Stölting, 1815.
      400AP/102
      Alexandre1er, empereur de Russie; Bonaparte (Catherine), née princesse de Wurtemberg, reine de Westphalie, princesse de Montfort; Brusselle (général de); Laybach
    - Catherine., 1808-1835; 400AP/98-400AP/100
      Copies-lettres de la reine Catherine et quelques copies de lettres.
      - 1808-1821, 400AP/98
      - 1817-1835, 400AP/99
        - 1817-1820, 400AP/99
          [Cette partie a été en partie déclassée et les lettres ne sont pas dans un ordre strictement chonologique].
        - 1821-1822, 400AP/99
        - 23 novembre 1825-1830, 400AP/99
        - 1834-1835, 400AP/99
      - Lettres de la reine Catherine à son père, Frédéric Ier, roi de Wurtemberg, 1811-1813; lettre de la reine Catherine à sa belle-mère, Madame Mère, 1816, 14 pages., 1811-1816; 400AP/100
        Bonaparte (Laetitia), Madame mère; Wurtemberg (Frédéric, roi de)
    - Décrets - Louise d’Este., 1813-1835; 400AP/101
      A noter: Ellwangen (affaire d’), lettres et documents relatifs au choix de la résidence et à la fortune du prince Jérôme et de son épouse, 1815-1817; Fesch (cardinal), 3 lettres, 1820; François Ier, empereur d’Autriche, 5 lettres, 1815-1822; Genlis (Mme de), 3 lettres, 1813-1814; Hélène, grande-duchesse de Russie, lettres, 1825-1835 et s. d.; Hortense, 2 lettres, 1835; Joseph, 4 lettres, 1819-1821; Louis, 2 lettres, 1820-1821; Louise d’Este [Louise d’Este épousa le 6 juin 1808 l’empereur d’Autriche, François Ier, et mourut le 7 avril 1816], 2 lettres, 1812.
      Beauharnais (Hortense de), reine de Hollande puis comtesse de Saint-Leu; Bonaparte (Joseph), roi de Naples, roi d’Espagne, comte de Survilliers; Bonaparte (Julie), née Clay, reine d’Espagne, comtesse de Survilliers; Bonaparte (Louis), roi de Hollande, comte de Saint-Leu; Bonaparte (Lucien), prince de Canino; Este (Louise d’); Fesch (Joseph, cardinal); François Ier, empereur d’Autriche; Gayl (baron de); Genlis (Félicité, comtesse de), née Ducrest; Gourgaud (Gaspard), général; Hardegg, médecin du roi de Wurtemberg; Hechingen (Eugénie), née princesse de Leuchtenberg; Hélène, grande-duchesse de Russie
    - Marie - Wurtemberg., 1792-1834; 400AP/102
      A noter: Marie, impératrice mère de Russie, lettres, 1792-1826; Marie-Louise, impératrice, 39 lettres [ces lettres ont été publiées dans la Revue des deux mondes, mai-juin 1928, p. 386 à 426, par E. d’Hauterive], 1810-1814; Maubreuil (affaire), documents divers, 1815-1817; Metternich, 7 lettres 1815-1824; Napoléon Ier, 14 lettres signées, 1807-1814; Nicolas Ier, empereur de Russie, 8 lettres, 1826-1834; Pauline, lettre signée, s. d.; Valence (marquise de), lettres, 1829-1831 et s. d.; voyages, en 1810 en Hollande, carnet non relié, en 1811, « journal de ma vie », volume plein chagrin vert, en 1812, « journal de ma vie », volume plein chagrin vert (voir aussi 400AP/97).
      400AP/97
      Bade (Stéphanie, grande-duchesse de); Bonaparte (Pauline), princesse Borghèse; Marie, impératrice mère de Russie; Marie-louise, impératrice; Maubreuil (Armand, comte de Guerry de), marquis d’Orvault; Metternich (Clément, prince de); Napoléon 1er, empereur; Nicolas 1er, empereur de Russie; Norvins (Jacques de); Saxe-weimar (Marie de); Souvaroff (D.); Toscale (princesse Marie de Faye, grande-duchesse douanière de); Valence (Pulchérie de Genlis, marquise de); Wickemberg (comte de); Wintzingerode (comte de); Wurtemberg (Antoinette, duchesse de)
    - Wurtemberg (suite): lettres de plusieurs membres de la famille de Wurtemberg., 1794-1816; 400AP/103
      A noter: lettres de Frédéric Ier, roi de Wurtemberg, à sa fille: lettres originales, 1794-1814, un volume pleine basane rouge, grain long; 23 lettres non reliées, 1815-1816; copies de certaines de ces lettres, 1806-1807, 1810 et 1813-1814.
      Wurtemberg (Catherine), née grande-duchesse de Russie; Wurtemberg (Charlotte, reine de); Wurtemberg (Frédéric, roi de)
    - Wurtemberg (suite) - Zeppelin., 1810-1835; 400AP/104
      A noter: lettres de plusieurs membres de la famille de Wurtemberg, en particulier du frère de la reine, Guillaume Ier, 1810-1835.
      Wurtemberg (famille de); Wurtemberg (Allemagne); Sophie, reine des Pays-Bas; Wurtemberg (Eugène, duc de); Wurtemberg (Guillaume, roi de); Wurtemberg (Louise duchesse de); Wurtemberg (Louis de); Wurtemberg (Paul de); Zepplin (comte de)
  - Papiers de la princesse Mathilde (1820-1904)., XIXe siècle; 400AP/105/A-400AP/105/B
    Les archives de la princesse Mathilde, léguées en 1904 au comte Joseph Primoli, sont conservées à Spolète.
    Bonaparte (Mathilde), princesse Demidoff; Renan (Ernest); Sainte-beuve (Charles Augustin)
    - Deux minutes de lettres de la princesse à Sainte-Beuve., sans date; 400AP/105/A
      Une de ces deux lettres concerne Renan.
    - « Asile Mathilde »., 400AP/105/A; Un album toile chagrinée noire.
      Trois photographies de l’asile Mathilde.
    - « Livre d’adresses »., 400AP/105/A; Un volume plein maroquin bleu, avec fermoirs, au chiffre de la princesse.
    - Diplômes divers décernés à la princesse Mathilde, notamment en raison des peintures présentées par elle lors de salons ou d’expositions., 1861-1900; 400AP/105/B
    - Photographies de la princesse, et d’un tableau d’Ary Scheffer la représentant., 400AP/105/B; Portefeuille vert, intitulé: « Photographies ».
  - Papiers du prince Napoléon (1822-1891)., XVe-XIXe siècles; 400AP/106-400AP/169; Bonaparte, Napoléon-Joseph-Charles-Paul (1822-1891); Ce fonds comprend 62 cartons, 2 carnets, 2 dossiers, une boîte et 13 registres. Sur les cartons figurent les lettres P.N., abréviation de «prince Napoléon », suivies d’un numéro.
    - Correspondance et pièces diverses classées par ordre alphabétique., XVIe-XIXe siècles; 400AP/106-400AP/167
      L’ordre alphabétique n’est pas toujours bien observé.
      - Aali Pacha - Alexandre-Jean, prince de Roumanie., 1822-1878; 400AP/106
        A noter: Abd-el-Kader, 2 lettres et 2 transcriptions, 1854, 1860 et s. d.; About (Edmond), lettres, 1859-1867; actes d’état civil relatifs au prince, 1822-1860; adresses venant de Corse, des Etats-Unis, de France, d’Italie, 1848-1872; Agoult (comtesse d’), lettres, 1862-1874; Ajaccio, adresse du conseil municipal à l’occasion de la naissance du prince Louis, 1864, élections législatives de 1876 et 1877 dans l’arrondissement d’Ajaccio, 1876-1878, achat d’une terre à Canniccio, près d’Ajaccio.
        Aali, grand vizir de Turquie; Abd el-kader, émir; Abdul hamid, sultan; About (Edmond); Agassiz (Louis), naturaliste; Agoult (Marie, comtesse d’); Albert, prince consort d’Angleterre; Alexandre-jean, prince de Roumanie
      - Ambassade en Espagne - Avila (comte d’)., 1840-1889; 400AP/107
        A noter: ambassade en Espagne en 1849, 1849-1850; Amélie, impératrice douairière du Brésil [fille d’Eugène de Beauhamais et veuve, depuis 1834, de l’empereur Pedro Ier], lettre, 1843; Amigues (Jules), lettres, 1873-1879; Angleterre, notes sur la succession, 1840; Annam (ambassadeurs du roi d’), lettre, 1862; Antioche (patriarche d’), lettre, 1863; Arago (François), lettre, 1848; Arménie (Léon, prince d’), lettre, 1860; Augier (Émile), lettres, 1860-1889; Aurelle (général d’), 2 lettres, 1860 et 1861; Avila (comte d’), lettres, 1861-1876.
        Amelie, impératrice du Brésil; Amigues (Jules); Arago (François); Armagnac (A. d’); Armenie (Léon, prince d’); Artom; Augier (Émile); Aumale (duc d’); Aurelle (général d’); Avila (comte d’); Savoie (Amédée de)
      - Babinet - Berton., 1841-1889; 400AP/108
        A noter: Bacciochi, documents sur le majorat, 1841-1862, dépôt du testament de la comtesse Camerata [née Napoléonne-Élisa Bacciochi], 1869; Bakounine, lettre, 1864; Barrot (Odilon), lettre, 1845; Baudin (amiral), lettre, 1846; Baudrillart (Mgr), lettre, 1867; Bazaine, lettres, 1871 et. 1874; Beaufort d’Hautpoul (général de), lettres, 1860-1870, note sur la situation en Syrie, 1860; Béhic, ministre de l’Agriculture, du Commerce et des Travaux publics, lettres, 1863, 1865; Benedetti (comte), lettres, 1861-1889 et s. d.; Bernard (Claude), lettre relative au don d’un buste de Bonaparte à l’Institut, 1869; Berton (Herman), colonel américain, lettres sur les relations franco-américaines, 1869-1870.
        Bacciochi (famille); Babinet (Jacques); Bade (Frédéric, grand-duc de); Bade (Louise, grande-duchesse de); Bakounine; Baring (Thomas); Barnabei (F.); Barral (C. de); Barral (Georges); Barrot (Odilon); Bartels (Adolphe); Bartolini; Baschet (Armand); Bastelica (André); Baudin (Charles), amiral; Baudrillart (Henri); Beaufort d’hautpoul (général de); Beaufremont (Laure, duchesse de); Beaumont (Élie de); Becot (J.); Becque; Behic (Armand); Belgiojoso (Christine-… de); Belmontet (Louis); Benedetti (comte V.); Berauld (G.); Beranger, médecin de la marine; Bernard (Claude); Berru (Camille); Bert; Berthemy; Berthet (F.); Bertholon (César); Berthon (Herman), colonel américain
      - Bertrand: papiers du général remis par la vicomtesse Henri Bertrand au prince Napoléon en 1881., 400AP/109
        La vicomtesse était la belle-fille du grand maréchal du palais décédé en 1847.
        A noter:
        Première rédaction des lettres du Cap. [Lettres du cap de Bonne-Espérance, écrites à Sainte-Hélène, sans doute par Napoléon lui-même, pour rectifier les erreurs commises dans les Letters written from Saint-Helena, par le docteur Warden, chirurgien du Northumberland. Voir Correspondance de Napoléon Ier, t. 31, 1869, p. 295-364].
        Minutes de la correspondance de Bertrand pendant les Cent-Jours.
        Conversations de l’Empereur avec le grand maréchal en avril 1821.
        Anecdotes de la main de l’Empereur ou de Bertrand (voir Correspondance de Napoléon Ier, t. 32, 1869).
        Brouillons de dictées sur la campagne d’Egypte.
        Note: ces documents avaient été communiqués à la Commission de la correspondance.
        Bertrand (Henri), général; Napoléon Ier, empereur
      - Bertrand (général Henri) - Bornier., 1855-1884; 400AP/110
        A noter: Bertrand (général Henri) et son épouse, lettres relatives notamment aux papiers de Sainte-Hélène, 1855-1880; Bismarck, invitation adressée au prince, 1868; Boinvilliers (Édouard), lettre renfermant des conseils sur la politique à suivre par le parti impérialiste, 1884; Bordeaux (comité impérialiste de), lettre, 1883.
        Bonaparte (famille); Bertrand (Henri), général; Besson (Ant.); Bethlem (Grégoire, comte); Bidesco (Valentine), née Chimay; Billault; Bixio; Bixio (Alexandre); Blanc (Albert); Blanc, diplomate italien; Blanche (Alfred); Blanchet (D.), professeur; Blum, colonel; Boinvilliers (Édouard); Boittelle; Bonaparte (Pierre); Bonaparte (Roland); Bonaparte (Victor Napoléon); Bonjean (Louis Bernard); Bornier (Henri de)
      - Bossay - Bulwer (sir Henry)., 1855-1884; 400AP/111
        A noter: Bossay, maire de Matha, journaux, documents de propagande pour les élections, 1873-1884; Bouët-Willaumez (amiral), lettres sur la flotte française, 1859-1865; Boulay de la Meurthe, lettre sur le rôle du prince, président de la commission pour l’exposition universelle de 1855, 1857; Brézetz, de Bordeaux, lettres sur la presse et le parti impérialiste, 1879.
        Bossay (Aug.), maire de Matha; Bouët-willaumez, amiral; Bouillet; Boulay de la meurthe; Bourbaki (C.); Bourbon (Henri Marie de); Boy (Victor); Boyer (Napoléon), général; Braccini, maire d’Ajaccio; Bradlaugh (Charles); Brady, colonel; Brancon (Théophile); Branicki (Xavier); Bratiano; Brezetz (baron de); Brouckere (Charles de); Bruot, capitaine du yacht Le Jérôme Napoléon; Buloz (François); Bulwer (Henri)
      - Famille Bonaparte., XVIe-XVIIIe siècles; 400AP/112-400AP/115
        - Papiers antérieurs à la Révolution., 1642-1799; 400AP/112
          Documents remis au prince en 1863 par un Braccini, fils ou petit-fils du Braccini, familier de Letizia. En 1793, celui-ci avait enlevé ces documents de la maison Bonaparte avant son saccage par les Paolistes. E. d’Hauterive, Lettres de jeunesse de Bonaparte (1789-1792), dans Revue des deux mondes, 15 décembre 1931, p. 767-794.
          Affaire de l’étang des salines, 1776-1797; affaire du jardin dei Milelli et de la maison Badina, 1779-1799; adjudication de biens durant la Révolution, 1793-1794; titres de propriété, 1642-1793.
        - Papiers de l’abbé, puis cardinal Fesch., 1748-1799; 400AP/113
          Papiers d’affaires, écrits religieux, correspondance, 1748-1792; lettres à lui adressées en tant que vicaire général à Ajaccio, 1786-1799 et s. d.
          Fesch (Joseph, cardinal)
        - Documents divers., XVIe-XVIIIe siècles; 400AP/114
          Papiers de divers membres de la famille Bonaparte; recherches sur l’origine de la famille; papiers relatifs à des familles alliées, Ramolino, Pietrasanta...
          Pietrasanta (famille); Ramolino (famille)
        - Papiers de Charles et de Letizia Bonaparte, parents de l’Empereur, et de Lucien Bonaparte, archidiacre de la cathédrale d’Ajaccio., XVIIIe siècle; 400AP/115
          Bonaparte (Laetitia), Madame mère; Bonaparte (Lucien), archidiacre de la cathédrale d’Ajaccio
      - Brevets et décorations., 1852-1864; 400AP/116
        Décret du 18 décembre 1852 réglant le droit de succession au trône, sur parchemin enluminé et relié plein chagrin vert.
        Décret sur la dotation des princes et princesses de la famille impériale, 27 décembre 1852, signé par l’Empereur.
        Décret nommant le prince membre du Conseil privé, 24 décembre 1864.
        Décret relatif à la Commission de publication de la correspondance de Napoléon Ier, 1864.
        Documents divers relatifs aux décorations du prince, à la présidence d’associations.
      - Campagne d'Italie., 1859; 400AP/117-400AP/118
        - Journaux de campagne et registre de l'état-major., 1859; 400AP/117
          Journal de l’état-major général du 5e corps de l’armée d’Italie, commandé par le prince Napoléon, mai-août 1859, 1 cahier.
          Registre des ordres de l’état-major, 5e corps, 13 mai-23 août 1859, registre relié carton.
          Journal tenu par le commandant Ferri Pisani, aide de camp du prince Napoléon, 28 avril-8 juillet 1859, 3 carnets.
        - Correspondance., 1859; 400AP/118
          Rapports du prince à l’Empereur, minutes de lettres envoyées par le prince, lettres reçues par le prince, copie de pièces, 1859.
      - Campagne d'Orient., 1854-1857; 400AP/119
        Pièces ayant trait au conseil de guerre anglo-français réuni à Paris, en janvier 1856, pour délibérer de la guerre contre la Russie: procès-verbaux des séances, notes du prince.
        Lettres reçues pendant la campagne par le prince Napoléon, commandant la 3e division d’infanterie, 1854-1857.
        Journal militaire, avril 1854-janvier 1855, 3 carnets tenus par le capitaine d’état-major Ferri Pisani.
        Copie de fragments de journal faisant en partie double emploi avec le précédent.